臺灣新北地方法院民事裁定
111年度監宣字第620號
聲  請  人  葉美玲  

            葉思婷  

            葉焜鎬  



相  對  人  葉進福  



上列當事人間請求准許處分受監護宣告人之財產事件，本院裁定
如下：
    主  文
一、許可聲請人代理相對人葉進福（男，民國00年00月0日生，
    身分證統一編號：Z000000000號）處分葉進福所有如附表所
    示之不動產，所得金額應全數存入葉進福之金融帳戶。
二、聲請程序費用新臺幣1,000元由葉進福之財產負擔。
    理  由
一、本件聲請意旨略以：聲請人為相對人之子女，相對人前經本
    院以109年度監宣字第674號裁定宣告為受監護宣告人，並選
    定聲請人葉焜鎬、葉思婷為相對人之監護人，指定聲請人葉
    美玲為會同開具財產清冊之人。相對人生活無法自理，由相
    對人前配偶照料多年並同住，長期下來聲請人前配偶在精神
    上承受重大壓力，實需另雇請外籍看護照料，每月至少花費
    新臺幣（下同）3萬元，如讓相對人住療養院獲得更好的照
    顧每月需花費4、5萬元，其相關照護費用及生活費用等支出
    龐大，故有出售如附表所示不動產之必要，以支應相對人所
    需之日常生活照護等相關費用。又附表所示之不動產係位於
    花蓮縣富里鄉的土地及房屋，現無人使用，亦未出租，出售
    變現用於相對人平常日常生活所需，對於相對人係屬有利；
    而附表所示之不動產處分所得之款項，亦將妥適用於照顧相
    對人及支付其相關生活費用。為此，聲請人爰依依民法第11
    13條準用第1101條第1項、第2項之規定，聲請鈞院許可聲請
    人處分相對人如附表所示之不動產等語。
二、按監護人對於受監護人之財產，非為受監護人之利益，不得
    使用、代為或同意處分。監護人為下列行為，非經法院許可
    ，不生效力：(一)代理受監護人購置或處分不動產。(二)代
    理受監護人，就供其居住之建築物或其基地出租、供他人使
    用或終止租賃。監護人不得以受監護人之財產為投資。但購
    買公債、國庫券、中央銀行儲蓄券、金融債券、可轉讓定期
    存單、金融機構承兌匯票或保證商業本票，不在此限，民法
    第1101條定有明文。又上開規定，依民法第1113條之規定，
    準用於成年人之監護。
三、經查，聲請人主張其等為受監護宣告人葉進福之子女，葉進
    福前經本院以109年度監宣字第674號裁定宣告為受監護宣告
    人，聲請人葉焜鎬、葉思婷並經本院選定為相對人之監護人
    等情，且與會同開具財產清冊人葉美玲陳報財產清冊在案，
    經本院依職權調取本院109年度監宣字第674號監護宣告卷宗
    、110年度監宣字第112號報告或陳報事件卷宗核閱無訛，堪
    予認定。　　
四、又查聲請人主張相對人生活無法自理，長期在家需人全天候
    照顧，其相關照護費用及生活費用等支出龐大，故有出售如
    附表所示不動產之必要，並以賣得價金支應相對人未來之生
    活開銷等情，業據聲請人提出相對人之日常生活受照顧及醫
    療費用支出明細、相對人存摺影本為憑，堪予認定。又此等
    事宜並無不利於受監護宣告人葉進福之情形，且為最近親屬
    即葉進福之子女一致同意，有聲請狀及本院111年10月20日
    非訟事件筆錄在卷可憑，足認符合受監護宣告人之利益，是
    聲請人聲請本院許可由其代為處分受監護宣告人葉進福所有
    如附表所示之不動產，於法自無不合，應予准許，並命聲請
    人於代為處分後所得價款應全數存入相對人帳戶，以維其權
    益。
五、末按監護人應以善良管理人之注意，執行監護職務。又監護
    人於執行監護職務時，因故意或過失，致生損害於受監護宣
    告之人者，應負賠償之責。且法院於必要時，得命監護人提
    出監護事務之報告、財產清冊或結算書，檢查監護事務或受
    監護人之財產狀況。民法第1113條準用同法第1100條、第11
    09條第1項、第1103條第2項規定均有明示。準此，本件聲請
    人即監護人葉焜鎬、葉思婷於辦理受監護宣告之人之財產處
    分後應妥適為相對人管理所得價金，以保障其權利，併予敘
    明。
六、依家事事件法第164條第2項，裁定如主文。
中    華    民    國   111    年    11    月  14      日
                  家事第一庭  法  官 黃繼瑜
以上正本係照原本作成。
如對本裁定抗告須於裁定送達後10日內向本院提出抗告狀，並繳
納抗告費新臺幣1,000元。
中　　華　　民　　國　 111　　年　　 11　月　14　 　　日
                              書記官 蘇宥維

附表：
                               受監護宣告人葉進福之不動產    不動產標示 種類 面積（平方公尺） 權利範圍 花蓮縣○○鄉○○段000000000地號 土地 15591 1分之1 花蓮縣○○鄉○○村00鄰○○00號 房屋 49.5 100000分之100000